臺灣高雄地方法院刑事判決　　　　　　　　　　　　九十三年度交訴字第一一八號
　　公　訴　人　臺灣高雄地方法院檢察署檢察官
　　被　　　告　丙○○
右列被告因公共危險等案件，經檢察官提起公訴（九十三年度偵字第四四七一號），
被告於本院準備程序進行中，就被訴事實為有罪之陳述，經本院告知簡式審判程序意
旨，並聽取公訴人及被告之意見後，合議裁定由受命法官獨任進行簡式審判程序審理
，本院判決如左：
    主  文
丙○○因過失致人於死，處有期徒刑貳月，如易科罰金，以佰元折算壹日；又駕駛
動力交通工具肇事，致人於死而逃逸，處有期徒刑陸月，如易科罰金，以佰元折算
壹日。應執行有期徒刑柒月，如易科罰金，以佰元折算壹日。
    事  實
一、丙○○騎乘車號為ＴＡ三─五○九號之輕型機車後載謝時凱，沿高雄縣仁武鄉○
    ○村○○○街由西向東方向行駛，於民國九十三年二月十三日二十時四十八分許
    ，行經安樂一街一○三號前時，理應注意「汽車在雙向二車道行駛時，應在遵行
    車道內行駛；汽車行駛時，駕駛人應注意車前狀況及兩車併行之間隔，並隨時採
    取必要之安全措施」；而依當時天候晴、夜間有照明、直路、柏油路面乾燥無缺
    陷、無障礙物、視距良好之客觀情形，再依其智識能力亦無不能注意之情事，詎
    丙○○竟疏於注意靠右行駛、注意車前狀況及兩車並行間隔並隨時採取必要之安
    全措施，而與沿對向而來，飲酒後已達不能安全駕駛動力交通工具而未在遵行車
    道內行駛卻駛入丙○○車道之蔡志福（肇事後抽血檢測值為二九六．一ＭＧ／Ｄ
    Ｌ）所騎乘車牌號碼為ＳＺ五─六八六號之輕型機車碰撞而肇事，蔡志福人、車
    倒地，受有腦出血之傷害，然丙○○竟未留置現場等待警方前往處理，並繪製現
    場圖，亦未協同配合將蔡志福送醫，隨即騎車逃逸，嗣經警調閱社區錄影帶並查
    訪現場目擊者余彥暉，循線而查獲，蔡志福經送醫急救後，延至九十三年二月十
    六日十六時四十五分因顱內出血死亡。
二、案經甲○○訴由高雄縣政府警察局仁武分局報請臺灣高雄地方法院檢察署檢察官
    偵查起訴，嗣本院訊問被告後，因被告認罪，並詢問檢察官、被告意見後，乃裁
    定進行簡式審判程序。。
    理  由
一、本件被告丙○○所犯係死刑、無期徒刑、最輕本刑為三年以上有期徒刑以外之罪
    ，其於準備程序中就被訴事實為有罪之陳述，經法官告知簡式審判程序之旨，並
    聽取公訴人、被告之意見後，認為適宜由受命法官獨任進行簡式審判程序，依刑
    事訴訟法第二百七十三條之一第一項規定，裁定由受命法官獨任進行簡式審判程
    序，合先敘明。
二、訊據被告丙○○對其於右揭時、地駕車過失肇事及肇事後逃離現場之犯罪事實，
    於本院審理時坦承不諱。按汽車在雙向二車道行駛時，應依左列規定：一、均應
    在遵行車道內行駛；汽車行駛時，駕駛人應注意車前狀況及兩車併行之間隔，並
    隨時採取必要之安全措施，道路交通安全規則第九十七條第一款、第九十四條第
    三項定有明文。而本件事故發生時天候晴、夜間有照明、直路、柏油路面乾燥無
    缺陷、無障礙物、視距良好之客觀情形，再依其智識能力亦無不能注意之情事，
    有道路交通事故調查筆錄、道路交通事故現場圖及現場照片十七幀附卷為證，是
    被告疏於注意靠右行駛、注意車前狀況及兩車並行間隔並隨時採取必要之安全措
    施，而與沿對向而來，飲酒後已達不能安全駕駛動力交通工具而未在遵行車道內
    行駛卻駛入丙○○車道之蔡志福（肇事後抽血檢測值為二九六．一ＭＧ／ＤＬ）
    所騎乘車牌號碼為ＳＺ五─六八六號之輕型機車碰撞而肇事，被告行為顯有過失
    ，應堪認定。又本件車禍被害人蔡志福因被告之過失行為而傷重不治死亡，亦經
    台灣高雄地方法院檢察署檢察官督同檢驗員相驗屬實，製有相驗筆錄、相驗屍體
    證明書、驗斷書在卷可憑。而蔡志福酒精濃度過量駕駛輕機車，駛入來車道為肇
    事主因，丙○○無照駕駛輕機車，閃避不當，為肇事次因等情，亦有台灣省車輛
    行車事故覆議鑑定委員會覆議意見書一紙可考，則被告過失駕車肇事行為，與被
    害人之死亡結果間，自具有相當因果關係。另被告肇事後，未停留於現場協助照
    護被害人，即與謝時凱共同離去等情，亦據證人謝時凱、涂彥暉於警、偵訊中，
    證述明確，綜上查證，被告之自白核與事實相符，本件事證明確，被告犯行洵堪
    認定。
三、核被告丙○○所為，係犯刑法第二百七十六條第一項之過失致人於死罪、第一百
    八十五條之四之肇事逃逸罪。被告所犯上開二罪，犯意各別，行為互殊，應分論
    併罰。爰審酌被告於疏於注意肇生本件車禍後，未留於現場處理救護反而逃離現
    場，然犯後坦承犯行，態度良好，並斟酌被害人蔡志福酒後駕車，對事故之發生
    亦有責任，有蔡志福酒精測試報告及台灣省車輛行車事故覆議鑑定委員會覆議意
    見書各一紙可按，分別量處如主文所示之刑及諭知易科罰金之折算標準，並定其
    應執行刑及諭知易科罰金之折算標準。
據上論斷，應依刑事訴訟法第二百七十三條之一第一項、第二百九十九條第一項前段
，刑法第一百八十五條之四、第二百七十六條第一項後段、第四十一條第一項前段、
第二項、第五十條，罰金罰鍰提高標準條例第一條前段、第二條，判決如主文。
本案經檢察官乙○○到庭執行職務。
中      華      民      國    九十三    年     十一     月      九      日
                                  臺灣高雄地方法院交通法庭
                                        法  官    黃宣撫
右正本證明與原本無異。
如不服本判決，應於判決送達後十日內，向本院提出上訴狀。
                                        書記官    謝文心
中      華      民      國    九十三    年     十一     月      九      日
本案論罪科刑法條：
中華民國刑法第一百八十五條之四
駕駛動力交通工具肇事，致人死傷而逃逸者，處六月以上五年以下有期徒刑。
中華民國刑法第二百七十六條
(過失致死罪)
因過失致人於死者，處二年以下有期徒刑、拘役或二千元以下罰金。
從事業務之人，因業務上之過失犯前項之罪者，處五年以下有期徒刑或拘
役，得併科三千元以下罰金。
